【裁判字號】    99,上易,2322
【裁判日期】    991014
【裁判案由】    竊盜
【裁判全文】
臺灣高等法院刑事判決                99年度上易字第2322號
上  訴  人
即  被  告  乙○○
上列上訴人因竊盜案件，不服臺灣板橋地方法院99年度易字第15
81號，中華民國99年9月3日第一審判決（起訴案號：臺灣板橋地
方法院檢察署99年度偵字第6658號），提起上訴，本院判決如下
：
    主  文
上訴駁回。
    理  由
一、依刑事訴訟法第350條、第361條、第362條、第367條規定，
    不服地方法院之第一審判決而上訴者，須提出上訴書狀，並
    應敘明具體理由，為上訴必備之程式；其所提出之書狀未敘
    述上訴理由，或僅曾以言詞陳述上訴理由者，均應於上訴期
    間屆滿後20日內補提理由書於第一審法院。第一審法院經形
    式審查，認逾期未補提上訴理由者，應定期間先命補正；逾
    期未補正者，為上訴不合法律上之程式，應以裁定駁回。倘
    已提出上訴理由，但所提非屬具體理由者，則由第二審法院
    以上訴不合法律上之程式，判決駁回。而所謂具體理由，必
    係依據卷內既有訴訟資料或提出新事證，指摘或表明第一審
    判決有何採證認事、用法或量刑等足以影響判決本旨之不當
    或違法，而構成應予撤銷之具體事由，始克當之（例如：依
    憑證據法則具體指出所採證據何以不具證據能力，或依憑卷
    證資料，明確指出所為證據證明力之判斷如何違背經驗、論
    理法則）；倘僅泛言原判決認定事實錯誤、違背法令、量刑
    失之過重或輕縱，而未依上揭意旨指出具體事由，或形式上
    雖已指出具體事由，然該事由縱使屬實，亦不足以認為原判
    決有何不當或違法者（例如：對不具有調查必要性之證據，
    法院未依聲請調查亦未說明理由，或援用證據不當，但除去
    該證據仍應為同一事實之認定），皆難謂係具體理由，俾與
    第二審上訴制度旨在請求第二審法院撤銷、變更第一審不當
    或違法之判決，以實現個案救濟之立法目的相契合（最高法
    院97年度台上字第892號判決參照）。又第二審法院認為上
    訴書狀未敘述理由，依刑事訴訟法第367條但書規定，始應
    定期間命其補正。如認上訴書狀已敘述理由，但其理由非屬
    具體，其所為上訴，即不符上訴之法定要件，自得逕行判決
    駁回，無定期命補正問題（最高法院97年度台上字第3599號
    判決參照）。
二、本件上訴人即被告乙○○不服原判決，於法定期間內提起上
    訴，而形式上提出上訴理由略以：請求輕判云云。
三、本院查：
  (一)原審依被告乙○○於偵查、原審審理時坦承不諱（偵卷第23
    頁，原審卷第30頁），核與證人甲○○於原審審理時證述之
    情節相符（原審卷第29頁），並有內政部警政署刑事警察局
    民國98年12月8日刑紋字第0980165252號鑑驗書、勘察採證
    同意書、現場照片4張在卷可證（偵卷第10至13頁；第14頁
    ；第16至17頁），因認被告自白與事實相符，被告犯行堪以
    認定，並以被告所為，係犯刑法第320條第1項之竊盜罪。另
    敘明起訴書雖認被告犯行尚該當同法第321條第1項第1款之
    加重竊盜罪嫌，惟因證人甲○○結證稱本案被告行竊地點為
    公司，堪認該處非屬有人居住之建築物，而不應成立加重竊
    盜罪。另以被告受有期徒刑執行完畢後5內年再故意犯本件
    之罪，應論以累犯，再審酌被告曾有竊盜前科，其犯後坦承
    犯行，且當庭對證人甲○○道歉（原審卷第29頁反面），並
    考量其犯罪之動機、目的、竊得財物之價值，兼衡其智識程
    度等一切情狀，量處有期徒刑5月，並依法諭知易科罰金之
    標準。經核原判決證據取捨、證明力判斷及量刑之考量於法
    均無不合，從形式上觀察，其認事用法並無任何違誤之處，
    量刑亦無何明顯違反比例原則之不當。
  (二)被告即上訴人乙○○上訴意旨雖稱，請求輕判云云。然按刑
    事審判旨在實現刑罰權之分配的正義，故法院對有罪被告之
    科刑，應符合罪刑相當之原則，使輕重得宜，罰當其罪，以
    契合社會之法律感情，此所以刑法第57條明定科刑時應審酌
    一切情狀，尤應注意該條所列10款事項以為科刑輕重之標準
    ，俾使法院就個案之量刑，能斟酌至當。而「量刑輕重係屬
    事實審法院得依職權自由裁量之事項，苟已斟酌刑法第57條
    各款所列情狀而未逾越法定刑度，不得遽指為違法」（最高
    法院72年度臺上字第6696號判例參照）。原審對被告乙○○
    量刑時，已詳加審酌如上（原判決第3頁第4行至第9行），
    經審已詳敘量刑依據，揆諸上揭判例及首揭判決意旨，即難
    謂被告即上訴人乙○○本件上訴所持理由，屬具體理由。
  (三)綜上，被告即上訴人乙○○上訴未依據卷內既有訴訟資料，
    具體指出或表明原判決有何採證、認事、用法、量刑等足以
    影響判決本旨之不當或違法，其上訴理由自形式上觀察，核
    非足以動搖原判決，與刑事訴訟法第361條第2項所稱「具體
    理由」，尚非相當，其上訴為不合法律上之程式，且無須再
    行命其補正，爰由本院不經言詞辯論，逕予駁回。
四、據上論斷，應依刑事訴訟法第367條前段、第372條，判決如
    主文。
中    華    民    國    99    年    10    月    14    日
                  刑事第九庭  審判長法  官  陳貽男
                                    法  官  周盈文
                                    法  官  詹駿鴻
以上正本證明與原本無異。
不得上訴。
                                    書記官  梁淑時
中    華    民    國    99    年    10    月    15    日

司法院資訊處製作；財團法人民間司法改革基金會備份。
